---
title: "AFDMD-111 Estadística"
author: "Jorge Toto Hernandez"
date: "09/10/2023"
output:
  rmdformats::readthedown:
    highlight: kate
    cards: no
subtitle: Distribuciones de probabilidad
---

```{r setup, include=FALSE}
knitr::opts_chunk$set(echo = TRUE)
```

## Distribuciones discretas de probabilidad

Las distribuciones probabilidad se pueden clasificar en dos tipos importantes:

- Distribuciones discretas.
- Distribuciones continuas.


### Distribución de Bernoulli

Entre las distribuciones de probabilidad discretas podemos mencionar a la distribución de Bernoulli, la cual tiene la siguiente forma matemática:

$$
p(k) = p^k(1-p)^{1-k}, \; \mbox{para} \; k\in (0,1)
$$


En `R`, podemos simular muestras de la distribución de Bernoulli mediante el comando:

```{r}
# Sacamos una muestra de 30 datos Bernoulli y graficamos
datos <- rbinom(n=30, size=1, prob=0.3)
plot(datos, type="h", main="Datos de dist de Bernoulli")
points(datos)
```
En este caso size representa a $n$ que es igual a $1$. Otra distribución discreta importante es la Binomial (la de Bernoulli es un caso especial de ésta).

### Distribución Binomial

La distribución binomial representa el número de éxitos en $n$ intentos, mientras que la de Bernoulli, representa éxito o fracaso, la fórmula que representa a la distribución Binomial está dada por:

$$
Pr(X=k) = {n\choose k} p^k(1-p)^{n-k}
$$
En `R` podemos simular a la distribución Binomial como:
```{r binomial}
datos <- rbinom(30, size=20, prob=0.6)
plot(datos, type="h", main= "Distribución binomial")
points(datos)
```
y si hacemos la probabilidad más pequeña ($p=0.1$), tenemos;

```{r binomial2}
datos <- rbinom(30, size=20, prob=0.1)
plot(datos, type="h", main= "Distribución binomial")
points(datos)
```

### Tarea

Investigar las siguiente distribuciones discretas y verificar cómo se pueden generar en `R` (Nota: no es necesario generarlos en `R`, es opcional).

- Distribución de Poison.

La distribución de Poisson se utiliza para modelar el número de eventos que ocurren en un intervalo de tiempo o espacio dado, si estos eventos ocurren de manera independiente a una tasa constante. 

- Distribución Geométrica.

La distribución geométrica se utiliza para modelar el número de ensayos independientes que se deben realizar antes de obtener el primer éxito. 

- Distribución Uniforme discreta.

La distribución uniforme discreta asigna la misma probabilidad a todos los valores en un rango finito de enteros.

- Distribución Hipergeométrica.

La distribución hipergeométrica se utiliza para modelar la probabilidad de obtener un cierto número de éxitos en una muestra sin reemplazo de una población finita.

## Distribuciones continuas

En probabilidad los datos pueden ser continuos y discretos, cuando son discretos los modelamos mediante distribuciones discretas mientras si los datos tienen un continuo de valores, entonces se tienen que modelar mediante distribuciones de probabilidad continuas. Un ejemplo clásico de distribución continua es la distribución normal o Gaussiana. Las distribuciones continuas igual se representan mediante ecuaciones y en esto caso pueden ser representados por funciones llamadas PDFs o CDFs. A continuación definimos algunas de ellas.

### Distribución Gaussiana o normal

Se dice que los datos son Gaussianos cuando éstos vinieron de una distribución Gaussiana, la cual tiene la siguiente forma:

$$
f(x) = \frac{1}{\sqrt{2\pi \sigma^2}}\mbox{e}^{\frac{-(x-\mu)^2}{2\sigma^2}}
$$

En `R` esta distribución de puede simular como:

```{r}
datos <- rnorm(100,mean=0, sd=1)
plot(datos, type="l", main="Datos Gaussianos")
```
Existen muchas otras distribuciones continuas y el objetivo de ellas es adecuar nuestros datos a una de ellas con el objetivo de simular situaciones con valores tomados de ellas.


### Tarea

Investigar las siguientes distribuciones continuas de probabilidad (pueden incorporar el código en `R` que las genera aunque es opcional).

- Distribución uniforme continua.

La distribución uniforme continua es una distribución de probabilidad en la que todos los valores dentro de un rango tienen la misma probabilidad de ocurrencia. Su función de densidad de probabilidad (PDF) es una constante dentro del rango y cero fuera de él.

- Distribución exponencial.

La distribución exponencial se utiliza para modelar el tiempo entre eventos en un proceso de Poisson, donde los eventos ocurren de manera continua y aleatoria. Su PDF tiene una forma exponencial decreciente.

- Distribución Rayleigh.

La distribución Rayleigh se utiliza comúnmente para modelar la magnitud de una variable aleatoria bidimensional con componentes gaussianas independientes. Su PDF tiene una forma específica y depende del parámetro de escala.

- Distribución Gamma.

La distribución Gamma es una distribución continua que generaliza varias otras distribuciones, incluida la exponencial. Se utiliza para modelar el tiempo hasta que se produzcan k eventos en un proceso de Poisson.

La tarea se debe entregar el día Miércoles 18 de octubre de 2023.
Atte. Dr. Julio César Ramírez Pacheco.
